【裁判字號】    99,交聲,2061
【裁判日期】    990713
【裁判案由】    交管條例聲異
【裁判全文】
臺灣板橋地方法院交通事件裁定        99年度交聲字第2061號
原處分機關  交通部公路總局臺北區監理所板橋監理站
異  議  人
即受處分人  甲○○
上列異議人因違反道路交通管理處罰條例案件，對於交通部公路
總局臺北區監理所板橋監理站，於民國99年6 月28日以板監裁字
第裁41-CO0000000號違反道路交通管理事件裁決書所為之處分，
聲明異議，本院裁定如下：
    主    文
異議駁回。
    理    由
一、異議意旨略以：受處分人即異議人甲○○於民國99年5 月13
    日13時20分許，駕駛車號AQU-162 號重機車（下稱系爭機車
    ），行經臺北縣中和市○○路56號、永和路9 巷前時，並無
    闖越紅燈之行為，應係監視器拍照有誤，且異議人為低收入
    之獨居老人，無力繳納罰鍰，是原處分顯有不當，爰聲明異
    議，請求撤銷云云。
二、按汽車駕駛人，行經有燈光號誌管制之交岔路口闖紅燈者，
    處新臺幣（下同）1,800 元以上5,400 元以下罰鍰；又汽車
    駕駛人有上開情形者，除依原條款處罰鍰外，並予記違規點
    數3 點，道路交通管理處罰條例第53條第1 項、第63條第1
    項第3 款分別定有明文。又前所謂汽車，依同條例第3 條第
    8 款規定，包括機器腳踏車。
三、經查：
  (一)異議人駕駛系爭機車，於上述時、地，行經有燈光號誌管制
    之交岔路口闖紅燈，經臺北縣政府警察局中和第一分局員警
    逕行舉發等情，有該局99年5 月25日北縣警交大字第CO0000
    000 號舉發違反道路交通管理事件通知單、99年6 月11日北
    縣警中一交字第0990021672號函、受理違反交通管理事件被
    通知人申訴理由查詢表各1 紙、採證照片11張在卷可按（見
    本院卷第7 至11頁、13頁反面），是異議人確有本件闖紅燈
    之違規事實，已堪認定。
  (二)異議人雖以前詞置辯，然觀諸舉發員警拍攝之編號1 採證照
    片所示（見本院卷第8 頁），系爭機車前輪尚未到達違規路
    口停止線，而該路口號誌已轉換成紅燈；編號2 至10張採證
    照片（見本院卷第8 至10頁），則顯示系爭機車在紅燈啟亮
    期間，非但未停車，反而駛越停止線，繼續往前穿越路口，
    此有前述照片10張附卷可參（見本院卷第8 至10頁），是異
    議人駕駛機車行經有燈光號誌管制之交岔路口闖紅燈之違規
    事實，已甚明確。又本件違規係由舉發員警蔡侑霖親眼目睹
    ，同時拍照後逕行舉發，並非自動照相設備所拍攝乙節，有
    前揭中和第一分局99年6 月11日函文及受理違反交通管理事
    件被通知人申訴理由查詢表各1 紙在卷可稽（見本院卷第7
    頁），足見異議人上開辯稱，均非可採。
  (三)至於異議人所稱無力繳納罰鍰等語，縱然屬實，惟仍無解於
    其有本件違規行為之事實，亦不符合法定不予處罰之要件，
    自不得據為免罰事由。
四、綜上所述，異議人既有前揭違規行為，原處分機關依道路交
    通管理處罰條例第53條第1 項、第63條第1 項第3 款規定，
    裁處受處分人罰鍰1,800 元，並記違規點數3 點，自屬有據
    ；異議人執前詞認本件裁決不當，為無理由，應予裁定駁回
    。
五、據上論斷，依道路交通案件處理辦法第19條，裁定如主文。
中    華    民    國    99    年    7     月    13    日
                  交通法庭  法  官  洪珮婷
以上正本證明與原本無異。
如不服本裁定，應於收受送達後5 日內向本院提出抗告狀。
                            書記官  陳永訓
中    華    民    國    99    年    7     月    13    日

司法院資訊處製作；財團法人民間司法改革基金會備份。
